臺灣雲林地方法院刑事判決
109年度交易字第403號
公  訴  人  臺灣雲林地方檢察署檢察官
被      告  張家豪


上列被告因公共危險等案件，經檢察官提起公訴（109年度偵字
第2207號），本院判決如下：
    主    文
張家豪犯不能安全駕駛動力交通工具罪，累犯，處有期徒刑肆月
，如易科罰金，以新臺幣壹仟元折算壹日。
其餘被訴部分公訴不受理。
    犯罪事實
一、張家豪於民國109年3月24日0時起至1時30分許止，在雲林縣
    斗六市某友人住處飲用啤酒後，有吐氣所含酒精濃度達每公
    升0.25毫克以上之情形，仍基於酒後駕駛動力交通工具之犯
    意，旋自上址駕駛車牌號碼00-0000號自用小客車行駛於道
    路。嗣於同日3時10分許，在雲林縣斗六市大學路1段外側快
    車道向右側變化車道時，不慎與蔡沅邵所騎乘之車牌號碼00
    0-0000號普通重型機車發生碰撞（所涉過失傷害罪嫌部分，
    另為不受理諭知，詳後述），經警據報到場處理，並於同日
    3時42分許，施以酒精濃度測試檢定，測得其吐氣所含酒精
    濃度達每公升0.51毫克，始查悉上情。
二、案經蔡沅邵訴由雲林縣警察局斗六分局報告臺灣雲林地方檢
    察署檢察官偵查起訴。
    理  　由
壹、有罪部分：
一、檢察官、被告張家豪對本判決下述所引用被告以外之人於審
    判外之陳述，經本院審理時逐項提示，均表示同意作為本案
    證據使用（見本院卷第64、125頁），本院審酌各該證據資
    料作成時之情況，尚無違法不當及證明力明顯過低之瑕疵，
    而認以之作為證據應屬適當，依刑事訴訟法第159條之5第1
    項規定，均有證據能力。至本判決所引用之非供述證據，查
    無非法或不當取證之情事，復為證明本件犯罪事實所必要之
    重要關係事項，均有證據能力。
二、上開事實，業據被告於警詢、偵訊及本院審理時均坦承不諱
    （見警卷第7頁；偵卷第26頁；本院卷第124頁），核與證人
    即告訴人蔡沅邵於警詢時之指述、證人林文華於偵訊時之證
    述情節大致相符（見警卷第11至13頁；偵卷第51至52頁），
    並有雲林縣警察局斗六分局道路交通事故當事人酒精測定紀
    錄表、財團法人工業技術研究院呼氣酒精測試器合格證書、
    雲林縣警察局舉發違反道路交通管理事件通知單影本、道路
    交通事故現場圖、道路交通事故調查報告表（一）、（二）
    、國立成功大學醫學院附設醫院斗六分院診斷證明書各1份
    、現場及車損照片10張附卷可憑（見警卷第17至43頁）。是
    認被告前開自白，核與事實相符，堪以採信。本件事證明確
    ，被告犯行堪以認定，應依法論科。
三、論罪科刑：
　㈠核被告所為，係犯刑法第185條之3第1項第1款之不能安全駕
    駛動力交通工具罪。
　㈡被告前因過失傷害案件，經本院以107年度交簡字68號判決判
    處有期徒刑2月確定，於107年12月4日徒刑易科罰金執行完畢
    ，有臺灣高等法院被告前案紀錄表在卷可參。被告於徒刑執
    行完畢後，5年以內故意再犯本案有期徒刑以上之罪，依刑
    法第47條第1項規定，為累犯。本院審酌被告前已因不慎駕
    駛行為涉犯過失傷害犯行，本次亦明知飲酒後駕駛動力交通
    工具可能危害自己或他人之生命、身體安全，為國家法令明
    文禁止之行為，卻仍無視國家刑罰禁令，不知警惕而於飲酒
    後駕駛普通自小客車上路，顯見前案執行結果不足使被告警
    惕收斂，且依其犯罪情節，加重其最低本刑，並無司法院釋
    字第775號解釋所指不符罪刑相當原則之情形，故依刑法第4
    7條第1項規定加重其刑。
　㈢爰審酌被告於104年間因酒後駕車犯行，經檢察官給予緩起訴
    處分之機會，本次仍無視酒後不得駕車之禁令，於飲酒後駕
    駛自用小客車搭載友人林文華而行駛於市區道路上，並擦撞
    由告訴人所駕駛之普通重型機車，而發生交通事故，經測得
    吐氣所含酒精濃度高達每公升0.51毫克，顯見被告已因酒精
    影響而致其辨識及反應力下降，行為固有相當惡性。惟念及
    被告犯後坦承犯行，且與告訴人達成和解，兼衡其自陳高中
    畢業之智識程度、現與母親同住，並與父親一同從事水電工
    作等一切情狀，量處如主文所示之刑，並諭知易科罰金之折
    算標準。
貳、不受理部分：
一、公訴意旨另以：被告未領有普通小型車駕駛執照，於109年3
    月24日3時10分許，沿雲林縣斗六市大學路1段由南往北(往
    大學路)方向行駛於外側快車道時，本應注意變換車道時，
    應讓直行車先行，並注意安全距離，而依當時天候晴、夜間
    有照明、柏油路面乾燥、無缺陷、無障礙物而視距良好，並
    無不能注意之情事，竟疏未注意，貿然往右變換車道，適告
    訴人騎乘車牌號碼000-0000號普通重型機車，沿同向機慢車
    道行駛而至，二車碰撞肇事，告訴人因而受有左肩鈍挫傷、
    多處擦挫傷(右腰、左膝、左腿)等傷害。因認被告此部分所
    為，係涉犯道路交通管理處罰條例第86條第1項、刑法第284
    條之汽車駕駛人，無駕駛執照駕車，犯過失傷害罪嫌。
二、按告訴乃論之罪，告訴人於第一審辯論終結前，得撤回其告
    訴，又告訴經撤回者，應諭知不受理之判決，刑事訴訟法第
    238條第1項、第303條第3款分別定有明文。查本件被告所涉
    上開過失傷害犯行，依刑法第287條前段規定，須告訴乃論
    ，茲因告訴人具狀撤回告訴，有刑事撤回告訴狀1紙足憑（
    見本院卷第69頁），揆諸前開說明，自應諭知不受理之判決
    。
據上論斷，應依刑事訴訟法第299條第1項前段、第303條第3款，
刑法第185條之3第1項第1款、第47條第1項、第41條第1項前段，
刑法施行法第1條之1第1項，判決如主文。
本案經檢察官黃立宇提起公訴，檢察官魏偕峯到庭執行職務。
中　　華　　民　　國　　110 　年　　4 　　月　　6　　 日
                  刑事第四庭　法　官　廖奕淳
以上正本證明與原本無異。
如不服本判決應於收受判決後20日內向本院提出上訴書狀，並應
敘述具體理由；其未敘述上訴理由者，應於上訴期間屆滿後20日
內向本院補提理由書（均須按他造當事人之人數附繕本）。告訴
人或被害人不服本判決，應具備理由請求檢察官上訴，及上訴期
間之計算係以檢察官收受判決正本之日期為準。「切勿逕送上級
法院」。
                              書記官  陳玫燕
中　　華　　民　　國　　110 　年　　4 　　月　　7 　　日
附錄本案論罪科刑法條：
中華民國刑法第185條之3
駕駛動力交通工具而有下列情形之一者，處2年以下有期徒刑，
得併科20萬元以下罰金：
一、吐氣所含酒精濃度達每公升零點二五毫克或血液中酒精濃度
    達百分之零點零五以上。
二、有前款以外之其他情事足認服用酒類或其他相類之物，致不
    能安全駕駛。
三、服用毒品、麻醉藥品或其他相類之物，致不能安全駕駛。
因而致人於死者，處3年以上10年以下有期徒刑；致重傷者，處1
年以上7年以下有期徒刑。
曾犯本條或陸海空軍刑法第54條之罪，經有罪判決確定或經緩起
訴處分確定，於五年內再犯第1項之罪因而致人於死者，處無期
徒刑或5年以上有期徒刑；致重傷者，處3年以上10年以下有期徒
刑。